宣示判決筆錄
原      告  明台產物保險股份有限公司

法定代理人  長瀬耕一
訴訟代理人  戴明凱  
被      告  葉明璋  
上列當事人間111年度中小字第1636號請求侵權行為損害賠償（
交通）事件，於中華民國111年5月25日上午9時20分整在臺灣臺
中地方法院臺中簡易庭宣示判決，出席職員如下：
    法      官  林筱涵
    書  記  官  張峻偉
朗讀案由。
法官朗讀主文宣示判決如下：
    主      文
被告應給付原告新臺幣壹萬捌仟陸佰玖拾伍元，及自民國一一○
年十二月十七日起至清償日止，按週年利率百分之五計算之利息
。
訴訟費用新臺幣壹仟元由被告負擔。
本判決得假執行。
    事實及理由之要領
一、原告主張：被告於民國108年10月21日18時30分許，駕駛車
    牌號碼0000-00號自用小客車，行經臺中市太平區太平橋燈
    桿17284處，因未保持行車安全距離及夜間未開亮頭燈之過
    失，碰撞原告所承保、訴外人張盈惠所駕駛，且為其所有之
    車牌號碼000-0000號自用小客車（下稱系爭車輛），致系爭
    車輛受損，修復費用共計新臺幣（下同）24,482元（含工資
    費用5,211元、烤漆費用10,854元、零件費用8,417元），而
    系爭車輛受損部分業由原告依保險契約予以理賠。為此，爰
    依保險法第53條之規定及侵權行為之法律關係，請求被告賠
    償上開零件折舊後之修復費用18,695元，並聲明：被告應給
    付原告18,695元，及自起訴狀繕本送達翌日起至清償日止，
    按週年利率百分之5計算之利息。
二、上開原告主張之事實，業據其提出行車執照、車損照片、統
    一發票、估價單、汽車險賠款同意書為證，並經本院向臺中
    市政府警察局太平分局調取本件交通事故之道路交通事故現
    場圖、調查報告表、調查紀錄表、補充資料表、初步分析研
    判表【記載被告有未保持行車安全距離及夜間未開亮頭燈之
    肇事原因、張盈惠則尚未發現肇事因素】、現場照片核閱無
    誤。被告已於相當時期受合法之通知，而於言詞辯論期日不
    到場，亦未提出準備書狀爭執，依民事訴訟法第436條之23
    準用第436條第2項適用第280條第3項、第1項之規定，視同
    自認。從而，原告依保險法第53條之規定及侵權行為之法律
    關係，請求被告給付零件折舊後之修復費用18,695元（即工
    資費用5,211元、烤漆費用10,854元、零件費用2,630元），
    及自起訴狀繕本送達翌日即110年12月17日起（見本院卷第6
    1頁送達證書）至清償日止，按週年利率百分之5計算之利息
    ，為有理由，應予准許。
三、訴訟費用負擔及假執行宣告之依據：民事訴訟法第78條、第
    436條之19第1項、第436條之20。
　
民事訴訟法第436條之24第2項：
對於本判決之上訴，非以違背法令為理由，不得為之。
如對本判決上訴，須於判決送達後20日內向本院提出上訴狀，並
須表明原判決所違背之法令及其具體內容與依訴訟資料可認為原
判決有違背法令之具體事實之上訴理由（均須按他造當事人之人
數附繕本）。
中　　華　　民　　國　　111 　年　　5 　　月　　25　　日
                  臺灣臺中地方法院臺中簡易庭
                                  法  官  林筱涵
                                  書記官  張峻偉
以上正本證明與原本無異。
中　　華　　民　　國　　111 　年　　5 　　月　　25　　日
                                  書記官  張峻偉